【裁判字號】    97,交抗,391
【裁判日期】    970418
【裁判案由】    違反道路交通管理處罰條例
【裁判全文】
臺灣高等法院交通事件裁定        97年度交抗字第391、394號
抗  告  人
即受處分人  劉金融
上列抗告人因違反道路交通管理處罰條例案件，不服臺灣士林地
方法院96年度交聲字第1544、1545號，中華民國97年2月29 日裁
定（臺北市交通事件裁決所96年11月15日北市裁二字第裁22-AEW
308066號、北市裁二字第裁22-AEW308065號裁決書），提起抗告
，本院裁定如下：
    主  文
抗告均駁回。
    理  由
一、原裁定略以：本件抗告人即受處分人劉金融於民國96年10月
    20日19時9分，騎乘車號CTB-136號重型機車，行經臺北市○
    ○○路、忠孝東路時，為警發覺受處分人有於車輛後座把手
    處懸掛三瓶空寶特瓶之方式，使不能辨識該車牌號碼之違規
    行為後，欲攔停受處分人車輛，惟受處分人非但未停車受檢
    ，反加速逃逸，原處分機關因而就受處分人「違反處罰條例
    之行為，不聽勤務人員制止」之違規行為，依道路交通管理
    處罰條例第60條第1項、第63條第1項第1 款之規定，裁處受
    處分人新臺幣3千元之罰鍰，並記違規點數1點；就受處分人
    「以安裝其他器具之方式不能辨識牌號」之違規部分，依道
    路交通管理處罰條例第第13條第1款之規定，裁處新臺幣3千
    元之罰鍰。受處分人雖辯稱：伊僅係於後座懸掛資源回收之
    寶特瓶，並無直接遮擋車牌號碼，且伊不知員警欲將伊攔停
    ，誤以為員警僅係好奇詢問伊後座懸掛何物，伊有當場解釋
    懸掛之物為寶特瓶，嗣時綠燈亮起伊便駛離，並非故意不配
    合攔查而逃逸云云，然受處分人上開二違規行為，業據證人
    即舉發員警王永吉證述綦詳，復有臺北市政府警察局大安分
    局97年1月24日北市警安分交字第09730196300號函附車號CT
    B-136號重型機車第AEW308065號交通違規採證照片等件在卷
    可參，而受處分人亦未能就執勤員警之舉發有誤提出具體證
    據以供調查，空言辯稱以為員警並非攔檢伊云云，自不足採
    。因認原處分機關之裁罰，於法並無未當，而駁回其聲明異
    議等語。
二、抗告意旨略謂：受處分人所懸掛之空寶特瓶，係因回收之故
    ，才暫時放置，非故意擋住車牌；又受處分人車輛因紅燈才
    停在忠孝東路口，員警並無要求其出示證件或要求攔查，故
    其才會於號誌轉換為綠燈時駛離，並非拒絕稽查而逃逸。本
    件係因員警取締過程有瑕疵，才會造受處分人誤會，甚至，
    員警於取締過程中還無端將受處分人推跌倒地，揚言不服可
    去告，如此執法，令人難以適從，爰依法提起抗告云云。
三、經查：
  (一)受處分人違反道路交通管理處罰條例第13條第1 款所定「以
    安裝其他器具之方式，使不能辨識其牌號」之違規部分，依
    卷附採證照片所示，受處分人之車輛後座把手處所懸掛3 瓶
    空寶特瓶，瓶身確實已遮掩絕大部分之車牌號碼，致難以即
    時辨識，且斯時該車輛並無裝載其他物品，顯見該3 瓶空寶
    特瓶尚有其他較妥適之空間可供安置，受處分人卻刻意將該
    3 瓶空寶瓶用繩索以「非正常方式」懸掛於車輛後座把手處
    ，其用意顯係在遮掩車牌，使在一般安全行車之適當距離，
    不能辨識其牌號，故受處分人辯稱非出於故意云云，顯係卸
    責之詞，無足採信。
  (二)受處分人另否認有拒絕稽查而逃逸，辯稱根本不知員警欲攔
    查伊車輛云云。然觀諸證人即舉發員警王永吉所述：伊在攔
    停時有鳴警報器及開警示燈，且係從忠孝東路、復興南路一
    路追受處分人到長安東路、建國北路口，因受處分人車速很
    快，故耗時5 分鐘左右等語，對照受處分人所稱：當天員警
    是聊完天之後隔了1 分多鐘才在後面叫伊，伊不知道員警在
    叫伊，員警當天有穿警察制服，警察距離我三分之二至一個
    車身，伊回頭才知道警察在叫伊，伊就跟警察說保特瓶是資
    源回收，不是故意遮蔽車牌，講完之後因綠燈，伊就走了等
    語，顯見受處分人確已知悉員警對於其以懸掛保特瓶方式遮
    蔽車牌之行為提出質疑，然受處分人於辯稱係資源回收後，
    不待員警有所表示，即趁號誌轉換成綠燈之際，迅速駛離，
    此舉與一般駕駛人見員警鳴警報器及開警示燈會減速、停車
    以求確認之情相違，遑論警員已經當場指明受處分人有吊掛
    保特瓶之行為，故受處分人未待員警有所表示即迅速駛離，
    難謂無規避稽查之意圖。何況，員警以高速在後追趕，受處
    分人從車輛後照鏡應可察知，參以受處分人先稱：伊不知道
    警察在追伊，又稱：有打電話跟伊姊姊講說警察要搶伊錢云
    云，益徵受處分人空言否認不知員警欲攔停伊車輛，無拒絕
    稽查而逃逸之違規云云，不足採信。
  (三)綜上，受處分人於上揭時、地，有「以安裝其他器具之方式
    不能辨識牌號」及「違反處罰條例之行為，不聽勤務人員制
    止」之2違規行為等情，業據原審論述綦詳，受處分人仍執
    陳詞，提起抗告，為無理由，應予駁回。至於受處分人另指
    稱員警舉發態度不佳一節，此尚與違規行為有無之認定無涉
    ，併此敘明。
據上論斷，應依道路交通案件處理辦法第26條，刑事訴訟法第41
2 條，裁定如主文。
中    華    民    國    97    年    4     月    18    日
                  刑事第二庭審判長法  官  呂丹玉
                                  法  官  李麗玲
                                  法  官  林恆吉
以上正本證明與原本無異。
不得再抗告。
                                  書記官  陳盈璇
中    華    民    國    97    年    4     月    18    日


司法院資訊處製作；財團法人民間司法改革基金會備份。
